【裁判字號】    97,易,3850
【裁判日期】    971024
【裁判案由】    竊盜
【裁判全文】
臺灣臺中地方法院刑事判決              97年度易字第3850號
公  訴  人  臺灣臺中地方法院檢察署檢察官
被      告  乙○○
上列被告因竊盜案件，經檢察官提起公訴（97年度偵字第17360
號），本院判決如下：
    主    文
乙○○共同竊盜，累犯，處有期徒刑肆月；又共同竊盜，累犯，
處有期徒刑肆月，應執行有期徒刑柒月。
    犯罪事實
一、乙○○前於民國九十五年間因犯竊盜罪，經本院判處有期徒
    刑六月確定，甫於九十六年七月七日執行完畢：
  (一)乙○○與丙○○（另行審結）共同意圖為自己不法所有之犯
    意聯絡，由丙○○駕駛其自行竊得之車牌號碼Ｍ三─九四二
    八號自用小貨車至乙○○住處後，於九十七年四月二十一日
    下午六時許，二人搭乘該自用小貨車前往臺中市南屯區○○
    ○路三九九之八號之工地，接續二次徒手竊取千松建設有限
    公司所有、為甲○○管領之白鐵製容器共三個，得手後並均
    載往臺中市南屯區昌明巷十七之八號之勝豐資源回收場變賣
    ，得款約新臺幣（下同）六千元。
  (二)乙○○與丙○○另共同意圖為自己不法所有之犯意聯絡，由
    丙○○駕駛其自行竊得之不詳車號之自用小貨車至乙○○住
    處後，於九十七年四月三十日晚間八時許，二人搭乘上開自
    用小貨車前往臺中市南屯區○○○路一二三０號旁空地，徒
    手竊取許錫權所有之伸縮鐵柱二十餘支，得手後載往前揭勝
    豐資源回收場變賣，得款三千餘元。
    嗣經警調閱監視錄影畫而循線查悉上開(一)部分犯行，再經張
    鑫瑋於警詢時供出上開(二)部分犯行而查獲上情。
二、案經臺中市警察局第四分局報告臺灣臺中地方法院檢察署偵
    查起訴。
    理    由
一、按現行刑事訴訟法為保障被告之反對詰問權，排除具有虛偽
    危險性之傳聞證據，以求實體真實之發見，於該法第一百五
    十九條第一項明定被告以外之人於審判外之言詞或書面陳述
    ，除法律有規定者外，不得作為證據。又被告以外之人於審
    判外之陳述，雖不符前四條之規定（即刑事訴訟法第一百五
    十九條之一至同條之四），而經當事人於審判程序同意作為
    證據，法院審酌該言詞陳述或書面陳述作成時之情況，認為
    適當者，亦得為證據；當事人、代理人或辯護人於法院調查
    證據時，知有第一百五十九條第一項不得為證據之情形，而
    未於言詞辯論終結前聲明異議者，視為有前項之同意，刑事
    訴訟法第一百五十九條之五定有明文。本件檢察官、被告並
    未就卷內證據資料之證據能力有所爭執，且迄於言詞辯論終
    結前，均未主張有刑事訴訟法第一百五十九條第一項不得為
    證據之情形，是應認已同意卷內證據均得作為證據，且經本
    院審酌後，認無不適當之情形，應認本案調查之卷內證據均
    有證據能力，合先敘明。
二、上揭事實業據被告乙○○坦承不諱，核與證人即被害人甲○
    ○、許錫權於警詢指述情節相符。復有證人即勝豐資源回收
    場負責人陳凱豐於警詢之證述可參。並有失車─唯讀案件基
    本資料、收受物舊貨五金廢料或廢棄物登記表一張、現場指
    認照片二幀（有關犯罪事實欄一(二)部分）、監視錄影翻拍照
    片四幀（有關犯罪事實欄一(一)部分）等附卷可稽。被告竊盜
    犯行明確，堪予認定，應予依法論科。
三、核被告乙○○所為，係犯刑法第三百二十條第一項之竊盜罪
    。被告乙○○二次竊盜犯行，犯意各別，行為互異，應予分
    論併罰。被告乙○○上開二次竊盜犯行與被告丙○○間，有
    犯意聯絡與行為分擔，為共同正犯。又被告前於九十五年間
    因犯竊盜罪，經本院判處有期徒刑六月確定，甫於九十六年
    七月七日執行完畢一節，有刑案紀錄查註紀錄表、臺灣高等
    法院被告前案紀錄表各一份附卷可稽，其於有期徒刑行執行
    完畢後，茲於五年以內再故意犯本案二件有期徒刑以上之罪
    ，均應依刑法第四十七條第一項之規定加重其刑。爰審酌被
    告已有竊盜前科經法院論罪科刑，仍未生警惕，復有本案二
    次竊盜犯行，貪圖蠅頭小利即恣意行竊金屬物品變賣造成被
    害人之損失與不便，惟尚能坦承犯行，尚表悔意，犯後態度
    良好等一切情狀，各量處如主文所示之刑，並定其應執行之
    刑。
四、共同被告丙○○待到案後另行審結。
據上論斷，應依刑事訴訟法第二百九十九條第一項前段，刑法第
二十八條、第三百二十條第一項、第四十七條第一項、第五十一
條第五款，刑法施行法第一條之一，判決如主文。
本案經檢察官葉柏岳到庭執行職務。
中    華    民    國    97    年    10    月    24    日
                  刑事第十四庭  法  官  陳  葳
上正本證明與原本無異。
如不服本判決，應於收受送達後10日內向本院提出上訴書狀（應
敘述具體理由並附繕本）。
上訴書狀如未敘述理由，應於上訴期間屆滿後20日內補提理由書
於本院。
                                書記官  張雅如
中    華    民    國    97    年    10    月    24    日
附錄法條：
刑法第三百二十條第一項：
意圖為自己或第三人不法之所有，而竊取他人之動產者，為竊盜
罪，處五年以下有期徒刑、拘役或五百元以下罰金。


司法院資訊處製作；財團法人民間司法改革基金會備份。
